【裁判字號】    90,訴,1103
【裁判日期】    900827
【裁判案由】    違反著作權法
【裁判全文】
臺灣桃園地方法院刑事判決                          九十年度訴字第一一０三號
    公  訴  人  台灣桃園地方法院檢察署檢察官
    被      告  乙○○
右列被告因違反著作權法案件，經檢察官提起公訴（九十年度偵字第八五四三號），
本院判決如左：
    主  文
本件公訴不受理。
    理  由
一、按告訴乃論之罪，告訴人於第一審辯論終結前得撤回其告訴，又告訴經撤回者，
    法院應諭知不受理之判決，刑事訴訟法第二百三十八條第一項、第三百零三條第
    三款定有明文。
二、本件公訴意旨略以：被告乙○○明知其向不詳姓名年籍綽號「大胖」之成年男子
    以每片新台幣（下同）三十元販入灌有「醉情歌」歌曲之「愛情探戈」、「台語
    發燒排行榜」、「台語票選總冠軍」音樂專輯光碟片，係未經著作權人丙○○○
    ○樂股份有限公司（下稱華特公司）合法授權或同意而擅自重製之盜版光碟片，
    竟仍自民國九十年五月下旬某日起，將上開盜版光碟片擺攤陳列在桃園縣八德市
    ○○路三十號前等處，並將上開盜版光碟片以每片六十元代價交付不特定人，並
    以之為常業，因認被告涉有著作權法第九十四條之以犯同法第九十三條之罪為常
    業之罪嫌。
三、訊之被告乙○○坦承於右揭時地，販賣未經華特公司合法授權或同意而擅自重製
    錄有「醉情歌」之盜版光碟片之犯罪事實，且經告訴代理人甲○○指訴無訛，復
    有營利事業登記證、錄音著作證明書、現場照片等件附卷、及盜版音樂光碟片十
    七片扣案佐證，足認被告違反著作權法第八十七條第二款，明知為侵害著作權之
    物而意圖營利而交付，涉犯著作權法第九十三條第三款之罪嫌。惟公訴人以被告
    前曾三次因販賣盜版音樂光碟片為警查獲，均因告訴人撤回告訴而為不起訴處分
    為據，指被告以犯該項罪名為常業，求依著作權法第九十四條之規定論科。但查
    著作權法上之明知為侵害著作權之物而意圖營利而交付為常業罪者，係指以侵害
    著作財產權營生之情形而言（司法院院解字第三九六二號解釋參照），關於被告
    究竟有無此項藉侵害著作財產權維生之爭點，既係因身份或其他特定關係致刑有
    重輕之特殊犯罪構成要件，自應本於足可證明此一加重事由之積極證據加以認定
    。訊之被告堅決否認以此為常業，供稱其所販賣之音樂光碟片以正版為大宗，盜
    版者僅為小部分等語，參酌卷附台灣桃園地方法院檢察署檢察官九十年度偵字第
    九七三號不起訴處分書、台灣苗栗地方法院檢察署八十九年度調偵字第六五號不
    起訴處分書、台灣桃園地方法院八十九年度易字第三二七四號判決書所示，被告
    前三次為警查獲販賣因害著作權之音樂光碟片或錄音帶之數量不多，或為光碟片
    三片、或為一片，另有錄音帶六卷，以此數量而言，其販賣盜版音樂光碟片，或
    有營利，但恐不足恃以為生，而本次為警查獲再度販賣盜版之音樂光碟片，數量
    亦僅十七片，以現場照片觀之，被告並另有販賣多種音樂光碟片，顯然被告確非
    以販賣盜版光碟片維生，是僅以被告擺攤販賣之音樂光碟片中有少部分為盜版，
    遽認中被告係專以從事侵害著作財產權犯罪為業，恐有未洽，起訴法條應予變更
    ，應認被告所犯為著作權法第九十三條之罪，依同法第一百條規定，須告訴乃論
    ，茲據告訴人華特公司於本院審理中，聲請撤回告訴，依照首揭法條之規定，應
    為不受理判決之諭知。
四、據上論斷，應依刑事訴訟法第三百零三條第三款，判決如主文。
本案經檢察官陳美華到庭執行職務。
中      華        民      國    九十    年      八    月    二十七    日
                                    臺灣桃園地方法院刑事第五庭
                                        法  官    楊  得  君
右正本證明與原本無異。
如不服本判決，應於判決送達後十日內向本院提出上訴狀( 應附繕本 )，上訴於臺灣
高等法院。
                                        書記 官   簡  慧  瑛
中      華        民        國    九十    年      八    月       三十   日


司法院資訊處製作；財團法人民間司法改革基金會備份。
